臺灣高等法院刑事判決
111年度上訴字第2092號
上  訴  人  
即  被  告  趙承軒



指定辯護人  陳祈嘉律師（義務律師）
上  訴  人  
即  被  告  鄭凱丞


指定辯護人  詹人豪律師（義務律師）
上列上訴人即被告等因違反毒品危害防制條例案件，不服臺灣臺
北地方法院110年度訴字第271號，中華民國111年4月29日第一審
判決（起訴案號：臺灣臺北地方檢察署110年度偵字第787號），
提起上訴，本院判決如下：
    主  文
上訴駁回。
    事實及理由
壹、本院審理範圍：
　　按刑事訴訟法第348條於民國110年6月16日修正公布，自同
    年月18日起施行。該條規定：（第1項）上訴得對於判決之
    一部為之；（第2項）對於判決之一部上訴者，其有關係之
    部分，視為亦已上訴；但有關係之部分為無罪、免訴或不受
    理者，不在此限；（第3項）上訴得明示僅就判決之刑、沒
    收或保安處分一部為之。原判決認上訴人即被告趙承軒、鄭
    凱丞均係犯毒品危害防制條例第9條第3項、第4條第6項、第
    3項、第4項之共同販賣第三級毒品而混合二種以上毒品罪，
    被告趙承軒、鄭凱丞均不服提起上訴，於111年6月13日繫屬
    本院，此有臺灣桃園地方法院函文所載本院收文戳在卷足憑
    （本院卷第3頁），自應依現行刑事訴訟法第348條之規定判
    斷本案上訴之範圍。查被告、辯護人於本院審理時已陳明其
    上訴理由係請求從輕量刑，對於原判決所認定之事實、罪名
    及沒收均無不服等語（本院卷第97、154至155頁），依刑事
    訴訟法第348條第3項之規定，本院審理範圍僅限於原判決所
    處之刑，不及於原判決所認定有關被告之犯罪事實、罪名及
    沒收諭知，故就此部分，引用第一審判決書所載之事實、證
    據及理由。　
貳、駁回上訴之理由說明：
一、被告趙承軒、鄭凱丞雖均以量刑過重指摘原判決不當，惟按
    刑罰之量定，為法院之職權，倘法院已審酌刑法第57條各款
    所列情狀，而所量定之刑並未逾越法定刑範圍，亦無顯然失
    當情形，自不得任意指為違法。原審已依刑法第25條第2項
    、毒品危害防制條例第17條第2項之規定減輕被告2人之刑，
    審酌被告2人之犯罪情節與動機、原因、手段，販賣毒品之
    種類與數量暨所生危害程度，並分別考量被告2人之犯後態
    度、素行、智識程度與家庭經濟狀況等一切情狀，對被告趙
    承軒、鄭凱丞分別量處有期徒刑2年2月、有期徒刑2年4月。
    核其刑罰裁量權之行使，既未逾越法定刑範圍，亦無顯然失
    當情形，且所量處之刑，經依上述規定遞減其刑後，相對於
    上開罪名之法定刑，仍屬低度刑，顯無過重之可言。至被告
    趙承軒、鄭凱丞所稱犯後已自白犯罪、深具悔意、態度良好
    等事項，均經原審於上開量刑時加以審酌，被告2人執此主
    張原判決量刑不當，自非有據。
二、至被告2人均主張本案犯罪情節輕微，應依刑法第59條之規
    定酌減其刑云云。惟按刑法第59條規定之酌量減輕其刑，必
    須犯罪另有特殊之原因與環境，在客觀上足以引起一般同情
    ，認為即使予以宣告法定最低度刑，猶嫌過重者，始有其適
    用，以免法定刑形同虛設，破壞罪刑法定原則。查被告2人
    為牟己利，著手販賣混合有第三級、第四級毒品之咖啡包達
    30包，對於社會大眾之健康構成潛在威脅，幸為警當場查獲
    而未遂，由本案販賣之數量及價金等犯罪情節觀之，客觀上
    實未見有何犯罪之特殊原因與環境。至被告趙承軒、鄭凱丞
    稱因家中經濟困難始為本案犯行云云，然被告趙承軒於警詢
    時供稱案發當時已在餐廳打工，鄭凱丞於警詢時則稱都是在
    夜店與上游「小威」碰面等語（偵字第787號卷第16、28頁
    ），實未見有何經濟困窘而有特殊之犯罪原因可言。被告2
    人之犯罪動機，均經原審審酌，而足於法定刑範圍為適當之
    量刑，並無情輕法重，即使科以法定最低刑度仍嫌過重，而
    在客觀上足以引起一般同情，堪予憫恕之情形。是被告2人
    主張應適用刑法第59條規定酌減其刑云云，自非可採。 
三、從而，被告趙承軒、鄭凱丞之上訴均為無理由，應予駁回。
據上論斷，應依刑事訴訟法第368條、第373條，判決如主文。
本案經檢察官黃正雄提起公訴，被告均提起上訴，經檢察官江林
達到庭執行職務。
中　　華　　民　　國　　111 　年　　9 　　月　　27　　日
                  刑事第二十二庭審判長法　官  蔡廣昇
                                      法　官  葉韋廷
                                      法　官  汪怡君
以上正本證明與原本無異。
如不服本判決，應於收受送達後20日內向本院提出上訴書狀，其
未敘述上訴之理由者並得於提起上訴後20日內向本院補提理由書
（均須按他造當事人之人數附繕本）「切勿逕送上級法院」。
                                      書記官  高妤瑄
中　　華　　民　　國　　111 　年　　9 　　月　　28　　日